【裁判字號】    92,聲,622
【裁判日期】    920619
【裁判案由】    聲請迴避
【裁判全文】
臺灣士林地方法院民事裁定  九十二年度聲字第六二二號
    聲  請  人  乙○○
右聲請人即被告因與原告甲○○間請求離婚事件（本院九十一年度婚字第五一二號）
，聲請法官迴避，本院裁定如左：
    主      文
聲請駁回。
訴訟費用由聲請人負擔。
    理      由
一、按民事訴訟法第三十三條第一項第二款所謂足認法官執行職務有偏頗之虞之情形
    ，係指法官於訴訟之結果有利害關係或於當事人有親交嫌怨等客觀事實，足使人
    疑其為不公平之審判者而言。若法官僅於訴訟程序之指揮或容納當事人調查證據
    之聲請或其他類此情形，不能認為其有聲請迴避之原因，且此種迴避原因，依同
    法第三十四條第二項、第二百八十四條之規定，應提出能即時調查之證據以釋明
    之。
二、本件聲請意旨略以：本件法官之對話，使被告有未審先判之虞，如民國九十二年
    四月二十九日言詞辯論期日，法官曾表示你（指聲請人）玩股票，人家（指原告
    ）也可以用這個理由離婚（原告於八十七年之前較被告先玩股票而輸光，法官不
    明就理，竟出此言？）、你不要以為你是警察，就可以怎樣（聲請人是警察，並
    不代表警察就理虧，而且本件離婚與聲請人是警察無關）、假使人家要找有錢的
    老公，你也沒有辦法（聲請人當庭回稱：婚姻難道沒有保障嗎？）、人家就是不
    要跟你在一起（聲請人答稱：難道不給機會和好嗎？）、人家就是不讓你知道（
    指原告及孩子的住所），暗喻被告探望小孩必須用間諜式複雜的方式等情，以上
    對話，均未記明筆錄，但已足以使聲請人認為推事在執行職務時，並未依客觀仲
    裁或查證之角色進行訴訟，且一再以聲請人職業為警察就可以怎樣？致使聲請人
    產生上述各點之疑惑感？職業受歧視感？為此聲請推事迴避云云。
三、經查：聲請人聲請法官迴避，專就法官法庭活動之指揮訴訟予以指摘並據為聲請
    理由，其所舉之原因已與首揭意旨不合，且未提出能即時調查之證據以釋明之，
    其聲請推事迴避，已屬無據。再聲請人上開指摘，經本院調取九十一年度婚字第
    五一二號離婚等事件卷宗及庭訊錄音查核，並就聲請人所指九十二年四月二十九
    日言詞辯論期日庭訊錄音予以勘驗，製有勘驗筆錄一份附卷可按，而揆之該期日
    言詞辯論進行之過程，承審法官無聲請人所指刻意偏頗或歧視之情事，僅係就聲
    請人所指原告請求離婚動機、希望有機會與原告協商、原告就子女探視權行使方
    式之請求等項為陳述時，對聲請人為言詞辯論爭點之曉諭及闡明，以令被告為充
    分之攻擊防禦，避免訴訟程序之浪費，即屬法官對於訴訟指揮之範疇，客觀上亦
    無從據以認定承審法官對於訴訟結果有何利害關係或與當事人有親交嫌怨等客觀
    事實存在，即無所謂執行職務有偏頗之虞可言，聲請人以其主觀意識，曲解庭訊
    內容，進而據此聲請該案承審法官迴避，委無可採之處，應予駁回。
四、依民事訴訟法第九十五條、第七十八條，裁定如主文。
中      華      民      國    九十二    年      六      月     十九     日
                                    臺灣士林地方法院民事第一庭
~B審判長法官  黃小瑩
~B法      官  劉穎怡
~B法      官  蕭錫証
右為正本係照原本作成。
如對本裁定抗告須於裁定送達後五日內向本院提出抗告狀。
中      華      民      國    九十二    年      六      月     二十     日
~B法院書記官  沈慧玲


司法院資訊處製作；財團法人民間司法改革基金會備份。
